臺灣臺中地方法院民事裁定　　　　　　100年度監宣字第312號
聲　請　人　黃益
相　對　人　胡朝美
上列聲請人聲請監護宣告事件，本院裁定如下：
    主    文
宣告胡朝美（國民身分證統一編號：Ｚ000000000號）
為受監護宣告之人。
選定黃益為受監護宣告之人之監護人。
指定黃郁為會同開具財產清冊之人。
聲請費用由受監護宣告之人負擔。
    理    由
一、聲請意旨略以：聲請人黃益（男，民國○○○年○月○○○
    日生，國民身分證統一編號：Ｚ000000000號）為
    相對人胡朝美（女、民國○○○年○月○日生、國民身分證
    統一編號：Ｚ000000000號）之三子，相對人於一
    ００年一月初因跌倒致外傷性硬腦膜下出血併顱內出血手術
    等疾病，雖屢經延醫診治均不見起色，甚且已至無法處理自
    己事務之程度，為此聲請對其為監護之宣告。又聲請人經親
    屬團體共同推定為相對人之監護人，相對人長子黃郁經親屬
    團體共同推定為會同開具財產清冊之人，是請選定聲請人為
    監護人，另請指定相對人長子黃郁為會同開具財產清冊之人
    等語。
二、按對於因精神障礙或其他心智缺陷，致不能為意思表示或受
    意思表示，或不能辨識其意思表示之效果者，法院得因本人
    、配偶、四親等內之親屬、最近一年有同居事實之其他親屬
    、檢察官、主管機關或社會福利機構之聲請，為監護之宣告
    。受監護宣告之人應置監護人。法院為監護之宣告時，應依
    職權就配偶、四親等內之親屬、最近一年有同居事實之其他
    親屬、主管機關、社會福利機構或其他適當之人選定一人或
    數人為監護人，並同時指定會同開具財產清冊之人。法院選
    定監護人時，應依受監護宣告之人之最佳利益，優先考量受
    監護宣告之人之意見，審酌一切情狀，並注意下列事項：(一)
    受監護宣告之人之身心狀態與生活及財產狀況。(二)受監護宣
    告之人與其配偶、子女或其他共同生活之人間之情感狀況。
    (三)監護人之職業、經歷、意見及其與受監護宣告之人之利害
    關係。(四)法人為監護人時，其事業之種類與內容，法人及其
    代表人與受監護宣告之人之利害關係，民法第十四條第一項
    、第一千一百十條、第一千一百十一條第一項、第一千一百
    十一條之一分別定有明文。
三、經查：
  (一)聲請人主張之事實，業據提出戶籍謄本、診斷證明書、親屬
    團體會議推定監護人、會同開具財產清冊之人說明書及親屬
    系統表等在卷可憑。本院於鑑定人即澄清綜合醫院平等院區
    劉金明醫師前訊問相對人，相對人經叫喚均無任何回應，已
    無表達意思之能力。嗣經鑑定醫師再為進一步之診斷，其鑑
    定結果認：相對人目前於醫院呼吸病房住院至今有半年，使
    用鼻胃管，氣切管、尿管，其頭部外傷手術治療，有做腦室
    腹腔引流，目前對外界均無反應，昏迷指數四至五分，無認
    知及理解判斷力，無法管理處分自己財產，腦傷未滿一年，
    需持續追蹤治療，短期無回復之可能，基於相對人有精神上
    之障礙（腦傷後遺症）程度重大，致不能管理處分自己的財
    產，相對人精神障礙之程度已達不能為意思表示或受意思表
    示，或不能辨識其意思表示之效果，可為監護宣告等語，此
    有本院一００年十月十四日訊問筆錄附卷可按。本院審酌上
    開勘驗結果及醫師所為之鑑定意見，認相對人因精神障礙，
    致不能為意思表示或受意思表示，亦不能辨識其意思表示效
    果，故聲請人聲請對相對人為監護之宣告，為有理由，應予
    准許。
  (二)聲請人黃益為相對人之三子等情，業據聲請人陳明在卷並提
    出戶籍謄本、親屬系統表附卷為憑。又相對人其他子女黃蓉
    、黃典、黃郁均推定由聲請人擔任相對人之監護人，聲請人
    亦同意擔任監護人，有親屬系統表、親屬團體會議推定監護
    人說明書附卷可稽。本院參酌前揭各情，認由聲請人任相對
    人之監護人，最能符合受監護宣告之人之最佳利益，爰選定
    聲請人為監護人。
  (三)另關係人黃郁（男、五十二年八月三日生、國民身分證統一
    編號：Ｚ000000000號）係相對人長子，聲請人及
    相對人其他子女黃蓉、黃典均同意由其任會同開具財產清冊
    之人，有戶籍謄本、同意書、親屬團體會議推定會同開具財
    產清冊之人說明書等附卷可稽，爰指定黃郁為會同開具財產
    清冊之人。再民法第一千一百十三條準用同法第一百零九十
    九條之規定，監護開始時，監護人對於受監護人之財產，應
    依規定會同遺囑指定、當地直轄市、縣（市）政府指派或法
    院指定之人，於二個月內開具財產清冊，並陳報法院，附此
    敘明。
四、依民事訴訟法第六百零八條第一項，裁定如主文。
中    華    民    國    100   年    10    月    14    日
                  家事法庭      法  官  簡賢坤
正本係照原本作成。
如不服本裁定關於選定監護人及指定會同開具財產清冊之人等部
分，應於送達後十日內向本院提出抗告狀，並繳納抗告費新臺幣
一千元；其餘關於宣告監護之部分，不得抗告。
中    華    民    國    100   年    10    月    14    日
                                書記官  賴淵瀛